最高法院刑事判決            一○○年度台上字第七三一三號
上  訴  人  李鴻鐘
上列上訴人因殺人未遂等罪案件，不服台灣高等法院台中分院中
華民國一○○年十月十七日第二審判決（一○○年度上訴字第一
五七一號，起訴案號：台灣苗栗地方法院檢察署一○○年度偵字
第五八六號），提起上訴，本院判決如下：
    主  文
上訴駁回。
    理  由
一、殺人未遂部分：
按刑事訴訟法第三百七十七條規定，上訴於第三審法院，非以判
決違背法令為理由，不得為之。是提起第三審上訴，應以原判決
違背法令為理由，係屬法定要件。如果上訴理由書狀並未依據卷
內訴訟資料，具體指摘原判決不適用何種法則或如何適用不當，
或所指摘原判決違法情事，顯與法律規定得為第三審上訴理由之
違法情形，不相適合時，均應認其上訴為違背法律上之程式，予
以駁回。本件上訴意旨略以：科刑時應以行為人之責任為基礎，
審酌刑法第五十七條所列各款之情狀，並應受比例原則、公平原
則之限制，使輕重得宜，罰當其罪。原判決未審酌上訴人李鴻鐘
之家庭狀況、經濟能力等項，難謂量刑適切。上訴人一時失慮，
誤觸刑章，後悔不已，請求從輕量刑，給予自新機會云云。惟查
原判決維持第一審論處上訴人犯殺人未遂罪刑之判決，駁回其在
第二審之上訴（處有期徒刑）。已詳敘認定犯罪事實之依據及憑
以認定之理由。並對如何認定：上訴人自白持刀砍殺被害人孫澤
郎之詞，與證人孫澤郎、賴秀虹、賴秋傑之證詞、卷附現場照片
、李綜合醫療社團法人苑裡李綜合醫院診斷證明書、中國醫藥大
學附設醫院病歷資料、扣案西瓜刀等證據資料相符；上訴人實施
砍殺行為時，精神狀況正常，主觀上確有殺人之故意；均已依據
卷內資料予以說明。從形式上觀察，原判決並無任何違背法令之
處。次查刑之量定，係事實審法院得依職權自由裁量之事項，原
判決已以行為人之責任為基礎，並審酌刑法第五十七條各款所列
情狀，且未逾越法定刑度，即不得遽指為違法。上訴意旨置原判
決之論敘於不顧，徒對原審量刑之職權行使，任意指摘，難謂已
符合首揭法定上訴要件。其上訴違背法律上之程式，應予駁回。
又本件係從程序上駁回上訴，上訴人請求從輕量刑，自無從審酌
，併予敘明。
二、恐嚇危害安全部分：
按刑事訴訟法第三百七十六條所列各罪之案件，經第二審判決者
，不得上訴於第三審法院，為該法條所明定。上訴人恐嚇危害安
全部分，原判決維持第一審依刑法第三百零五條論處罪刑，核屬
刑事訴訟法第三百七十六條第一款之案件。依首開說明，既經第
二審判決，自不得上訴於第三審法院，上訴人猶提起上訴，顯為
法所不許，亦應予駁回。
據上論結，應依刑事訴訟法第三百九十五條前段，判決如主文。
中    華    民    國  一○○  年   十二   月  二十九  日
                      最高法院刑事第十庭
                          審判長法官  陳  世  淙  
                                法官  陳  東  誥  
                                法官  何  菁  莪  
                                法官  施  俊  堯  
                                法官  洪  曉  能  
本件正本證明與原本無異
                                      書  記  官  
中    華    民    國  一○一  年   一     月    二    日 
                                                      V